臺灣屏東地方法院民事裁定
110年度消債更字第118號
聲  請  人  
即 債務 人  陳佩凌  

代  理  人  呂家鳳律師
上列當事人因消費者債務清理事件聲請更生，本院裁定如下：
    主  文
債務人甲○○自民國111年3月18日中午12時起開始更生程序。
命司法事務官進行本件更生程序。
    理  由
一、按債務人不能清償債務或有不能清償之虞；且無擔保或無優
    先權之本金及利息債務總額未逾新臺幣（下同）1,200萬者
    ，於法院裁定開始清算程序或宣告破產前，得向法院聲請更
    生；又法院開始更生程序之裁定，應載明其年、月、日、時
    ，並即時發生效力；法院裁定開始更生或清算程序後，得命
    司法事務官進行更生或清算程序。消費者債務清理條例（下
    稱消債條例）第3條、第42條第1項、第45條第1項及第16條
    第1項前段分別定有明文。
二、聲請意旨略以：聲請人積欠約3,909,158元之債務，有不能
    清償之情，且曾於110年8月間，與最大債權金融機構國泰世
    華商業銀行股份有限公司進行消費者債務清理前置協商，惟
    因無法負擔協商款而協商不成立。又聲請人之無擔保或無優
    先權之債務總額未逾1,200萬元，復未經法院裁定開始清算
    程序或宣告破產，爰聲請准予裁定更生等語。
三、經查：
  ㈠聲請人之上開主張，業據其提出前置協商不成立通知書、財
    團法人聯合徵信中心當事人綜合信用報告書、全國財產稅總
    歸戶財產查詢清單、108至109年度綜合所得稅各類所得資料
    清單、勞工保險被保險人投保資料表等件為證，是聲請人既
    與債權人前置協商不成立，其提出本件聲請，於法有據。
  ㈡關於聲請人現在收入部分，聲請人現受僱於珍香軟骨飯便當
    店，每月薪資為25,000元，有收入切結書可參，且聲請人投
    保勞保於屏東縣餐飲業職業工會，投保薪資為24,000元，與
    聲請人主張每月薪資相去不遠，堪信屬實。至聲請人之支出
    部分，聲請人陳稱每月必要支出15,742元，雖未提出全部單
    據供本院審酌，惟低於依消債條例第64條之2第1項規定，以
    111年衛生福利部公告每人每月最低生活費之1.2倍計算之數
    額17,076元，應屬確實。又聲請人之母，年約64歲，罹有重
    症，有戶籍謄本、全民健康保險重大傷病核定審查通知書可
    參，堪認有受聲請人扶養之必要。而上開扶養義務應由聲請
    人及其手足2人共同負擔，是依消債條例第64條之2第2項規
    定，以上開每人每月最低生活費1.2倍計算，聲請人應負擔
    之扶養費為5,692元（計算式：17,076÷3＝5,692），則聲請
    人主張低於上開金額之扶養費3,000元，應屬確實。另聲請
    人育有未成年之女，年約6歲，現就讀幼兒園，有戶籍謄本
    、在學證明、繳費袋可參，堪認有受聲請人扶養之必要。而
    上開扶養義務應由聲請人及其配偶共同負擔，是依消債條例
    第64條之2第2項規定，以上開每人每月最低生活費1.2倍計
    算，聲請人應負擔之扶養費為8,538元（計算式：17,076÷2＝
    8,538），則聲請人主張低於上開金額之扶養費3,000元，亦
    得列計。
  ㈢綜上，聲請人每月所得扣除必要生活費及扶養費後，僅餘7,0
    87元（計算式：25,000－15,742－3,000－3,000＝3,258）。聲
    請人名下固有美商美國安泰人壽保險股份有限公司、保誠人
    壽保險股份有限公司、中國人壽保險股份有限公司、富邦人
    壽保險股份有限公司之保單，有上開公司保單資料可佐，惟
    本院審酌上開保單未解約前尚無法用以清償，而聲請人積欠
    之無擔保及無優先權債務至少已達3,635,140元，亦有債務
    人無擔保債務明細表可稽，堪認聲請人有不能清償債務之情
    事，而有更生之原因。此外，本件查無消債條例第46條各款
    所定應駁回更生聲請之事由存在，則聲請人所為聲請，應屬
    有據，爰命司法事務官進行本件更生程序。
四、依首開規定，裁定如主文。
中　　華　　民　　國　　111 　年　　3 　　月　　18　　日
                  民事庭  法　官　彭聖芳
正本係照原本作成。
本裁定不得抗告。
中　　華　　民　　國　　111 　年　　3 　　月　　18　　日
                          書記官  孫秀桃